ACORDAO-COMPLETO-2379044

ACÓRDÃO DE RELAÇÃO

ACÓRDÃO DE RELAÇÃO 11177/2019 ATA 38/2019 - SEGUNDA CÂMARA

Acórdão 11177/2019-TCU-Segunda Câmara
Os Ministros do Tribunal de Contas da União, reunidos em Sessão de 2ª Câmara, ACORDAM, por unanimidade, com fundamento nos arts. 1º, V, e 39, I, da Lei nº  8.443, de 1992, c/c os arts. 1º, VIII, 143, II, 259, I, e 260, § 5º, do Regimento Interno do TCU, aprovado pela Resolução nº 246, de 2011, e art. 7º da Resolução TCU nº 206, de 2007, em considerar prejudicadas, por perda de objeto, as apreciações da legalidade, para fins de registro, dos atos de admissão de pessoal relacionados no item 1.1 deste Acórdão, diante da cessação dos efeitos financeiros dos respectivos atos a partir do desligamento dos servidores, de acordo com os pareceres emitidos nos autos:
1. Processo TC-Processo 028.556/2019-4 (ATOS DE ADMISSÃO) 
	1.1. Interessados: Amanda Aparecida Rodrigues Nogueira (CPF XXX.444.782-XX) ; André Lucas dos Santos Pereira (CPF XXX.752.692-XX) ; Aylton Jose Vasconcelos (CPF XXX.633.306-XX) ; Caroline de Oliveira Lima (CPF XXX.750.092-XX) ; Cibele Carmo da Silva (CPF XXX.575.611-XX) ; Daniel Veloso Bruno Antelo (CPF XXX.521.251-XX) ; Drielly Muniz de Moura Gomes (CPF XXX.784.872-XX) ; João Marcos Silvestre de Alencar (CPF XXX.129.391-XX) ; Jonathan Clinger Batista do Nascimento (CPF XXX.732.362-XX) ; Luith da Silva Mota (CPF XXX.745.821-XX) ; Mara Souza de Albuquerque e Silva (CPF XXX.109.891-XX) ; Marcelo de Matos Mesquita (CPF XXX.446.722-XX) ; Nayara Mendes de Sousa (CPF XXX.680.591-XX) ; Paulo Victor Carvalho Sousa (CPF XXX.031.421-XX) ; Pedro Dias da Silva Neto (CPF XXX.497.116-XX) ; Pericles Joab Moreno da Silva (CPF XXX.674.212-XX) ; Sergiane Oliveira Ferreira (CPF XXX.613.072-XX) ; Victória Maria Pimentel Neves Costa (CPF XXX.184.852-XX) ; Vinicius Petini de Almeida (CPF XXX.621.411-XX) e Wesley Rafael Gomes (CPF XXX.683.682-XX) .
	1.2. Entidade: Fundação Instituto Brasileiro de Geografia e Estatística – IBGE. 
	1.3. Relator: Ministro-Substituto André Luís de Carvalho.
	1.4. Representante do Ministério Público: Procurador Júlio Marcelo de Oliveira.
	1.5. Unidade Técnica: Secretaria de Fiscalização de Pessoal (Sefip) .
	1.6. Representação legal: não há.
	1.7. Determinações/Recomendações/Orientações: não há.

Segunda Câmara

Fundação Instituto Brasileiro de Geografia e Estatística - IBGE.

Amanda Aparecida Rodrigues Nogueira (CPF XXX.444.782-XX); André Lucas dos Santos Pereira (CPF XXX.752.692-XX); Aylton Jose Vasconcelos (CPF XXX.633.306-XX); Caroline de Oliveira Lima (CPF XXX.750.092-XX); Cibele Carmo da Silva (CPF XXX.575.611-XX); Daniel Veloso Bruno Antelo (CPF XXX.521.251-XX); Drielly Muniz de Moura Gomes (CPF XXX.784.872-XX); João Marcos Silvestre de Alencar (CPF XXX.129.391-XX); Jonathan Clinger Batista do Nascimento (CPF XXX.732.362-XX); Luith da Silva Mota (CPF XXX.745.821-XX); Mara Souza de Albuquerque e Silva (CPF XXX.109.891-XX); Marcelo de Matos Mesquita (CPF XXX.446.722-XX); Nayara Mendes de Sousa (CPF XXX.680.591-XX); Paulo Victor Carvalho Sousa (CPF XXX.031.421-XX); Pedro Dias da Silva Neto (CPF XXX.497.116-XX); Pericles Joab Moreno da Silva (CPF XXX.674.212-XX); Sergiane Oliveira Ferreira (CPF XXX.613.072-XX); Victória Maria Pimentel Neves Costa (CPF XXX.184.852-XX); Vinicius Petini de Almeida (CPF XXX.621.411-XX) e Wesley Rafael Gomes (CPF XXX.683.682-XX).

ANDRÉ DE CARVALHO

não há.

Procurador Júlio Marcelo de Oliveira.

ATOS DE ADMISSÃO (ADS)

Secretaria de Fiscalização de Pessoal (Sefip).